Inventaris van het archief van het Ministerie van Economische Zaken: Directoraat-Generaal Handel, Ambacht en Diensten, (1954) 1973-1985 (1991)
Nationaal Archief, Den Haag
- Archief (1954) 1976-1985 (1991), B
  - Taakuitvoering, -1
    - Economische aangelegenheden, -1.82
      - Industrie. Dienstverlening. Handel, -1.824
        - Dienstverlening, -1.824.4
          - Dienstverlening accountantsberoep, -1.824.4:657
            - Stukken betreffende het informeren van de staatssecretaris met betrekking tot het vaststellen van een procedure voor het toelaten van buitenlandse accountants in Nederland, 1971-1983; 374; 1 pak
            - Stukken betreffende het adviseren van de staatssecretaris over wettelijke regelingen inzake het verlenen van audiëntie aan het Nederlands Instituut van Registeraccountants (NIVRA), 1973-1979; 375; 1 omslag
            - Stukken betreffende het beantwoorden van Kamervragen van het Tweede Kamerlid Notenboom (KVP) over het door accountants laten controleren van door departementen afgegeven subsidies, 1975-1978; 376; 1 omslag
            - Stukken betreffende het maken van bezwaar tegen een door de Europese Economische Gemeenschap (EEG) opgelegde verplichting tot het laten controleren van de jaarstukken door een registeraccountant, alsmede een voortstel tot het wijzigen van de Richtlijn Vennootschapsrecht, 1975-1981; 377; 1 omslag
              104.1-0007-01 Minister van Economische Zaken
            - Stukken betreffende het informeren van de Commissie voor de Verzoekschriften van de Tweede Kamer der Staten-Generaal over verzoeken om toelating als accountant-administratieconsulent, 1976-1980; 378-382; 5 omslagen
              - Algemeen 1979-1980, 378
              - J. Pinkster te Emmeloord 1976-1978, 379
              - L.W. Bax te Wijk en Aalburg 1977-1978, 380
              - C.J. Swart te Son en Breugel 1978-1979, 381
              - L.A.M. Dolk te Rotterdam 1978-1979, 382
            - Stukken betreffende het beantwoorden van Kamervragen van het Tweede Kamerlid Rietkerk (VVD) inzake een wettelijke regeling van het beroep van belastingconsulenten, 1977-1978; 383; 1 omslag
            - Stukken betreffende het voornemen tot wijziging van de verordening registeraccountants inzake gedrag- en beroepsregels, 1979-1980; 384; 1 pak
            - Stukken betreffende het wijzigen van het Examenbesluit Accountants-administratieconsulenten in het bijzonder het aanwijzen van het Hoger Economisch Administratief Onderwijs (HEAO) Diploma; de AA-variant, als geldig document, 1979-1980; 385; 1 omslag
              104.1-0182-01 Minister van Economische Zaken
            - Stukken betreffende het leveren van een bijdrage aan het voorbereiden en vaststellen van een wettelijke regeling voor het beroep van belastingconsulent, 1980-1984; 386; 1 pak
            - Stukken betreffende het voorbereiden van een wetsontwerp tot wijziging van de Wet op de Registeraccountants houdende een aanpassing aan de vierde richtlijn van de Raad van de Europese Gemeenschappen over de afgrenzing van de taken en bevoegdheden van registeraccountants en accountants-administratieconsulenten, 1980-1984; 387-388; 1 omslag en 1 pak
              - Documentatie, 387
              - 1980-1984, 388; pak
            - Stukken betreffende het informeren van de Vaste Commissie voor het Midden- en kleinbedrijf van de Tweede Kamer der Staten-Generaal over een minnelijke schikking van het Straatsburgproces inzake de overgangsregeling van de Wet op de Accountants-administratieconsulenten, 1980-1985; 389; 1 pak
            - Stukken betreffende het wijzigen van de samenstelling en het aanpassen van de werkwijze van het secretariaat van de Raad voor Accountants-administratieconsulenten, alsmede het wijzigen van de samenstelling en het aanpassen van de werkwijze van de Commissie voor de Inschrijving, 1982; 390; 1 omslag
              104.1-0158-01 Minister van Economische Zaken
            - Stukken betreffende het informeren van de voorzitter van de Tweede Kamer der Staten-Generaal met betrekking tot het opstellen van een minnelijke regeling in verband met de overgangsregeling van de Wet op de Accountantsconsulent, 1983-1985; 391; 1 pak
          - Dienstverlening benzinestations en wegrestaurants, -1.824.4:665
            - Stukken betreffende het beantwoorden van Kamervragen van het Tweede Kamerlid Portheine (VVD) over de vestiging van wegrestaurants en motels, 1970; 392; 1 omslag
            - Stukken betreffende het goedkeuren van aanvragen voor de exploitatie van benzinestations, 1971-1984; 393-395; 3 pakken
              - Rijksweg 17, Rijksweg 58, Rijksweg 75, Rijksweg 268 1971-1984, 393
              - Rijksweg 1, Rijksweg 6, Rijksweg 9, Rijksweg 27, Rijksweg 36 1974-1984, 394
              - Rijksweg 4, Rijksweg 12, Rijksweg 20, Rijksweg 61 1976-1984, 395
            - Stukken betreffende het opstellen van beleid met betrekking tot de uitgifte van de vestiging van benzinestations en wegrestaurants langs Rijkswegen, 1972-1976; 396; 1 pak
            - Stukken betreffende het goedkeuren van aanvragen voor de exploitatie van wegrestaurants, 1974-1985; 397-398; 1 pak en 1 omslag
              - Rijksweg 1, Rijksweg 6 1974-1985, 397; pak
              - Rijksweg 16, Rijksweg 76 1975-1985, 398
            - Stukken betreffende het informeren van de staatssecretaris inzake het beleid met betrekking tot de openingstijden van benzinestations en wegrestaurants, 1978-1979; 399; 1 omslag
            - Stukken betreffende het opstellen van beleid met betrekking tot de aanduiding van horecabedrijven langs autowegen, 1979-1984; 400; 1 omslag
            - Stukken betreffende het beantwoorden van vragen van de Commissie voor de Verzoekschriften van de Tweede Kamer der Staten-Generaal inzake het verzoekschrift voor de vestiging van een snelbuffet aan de Rijksweg 28 nabij 't Harde, 1980; 401; 1 omslag
        - Handel en Ambacht. Internationale Economische Betrekkingen, -1.824.5
          - Rapport "Internationale Handel in Diensten" van de Interdepartementale Werkgroep Handel in Diensten, 1984; 402; 1 stuk
          - Kamers van Koophandel en Fabrieken, -1.824.501.5
            - Stukken betreffende het voeren van overleg met het Ministerie van Financiën inzake het Wetsontwerp Controle Publiekrechtelijke Rechtspersonen, 1966-1984; 403; 1 pak
              015.5-0381-01 Minister van Economische Zaken
            - Stukken betreffende het voeren van overleg met de Kamers van Koophandel en Fabrieken met betrekking tot het door de Sociaal-Economische Raad (SER) afgeven advies over de plaats van de Kamers in de sociaaleconomische orde, alsmede overleggen over de taak, positie en samenstelling van de Kamers van Koophandel en Fabrieken, 1968-1976; 404; 1 pak
              150.2-0177-01 Minister van Economische Zaken
            - Stukken betreffende het herindelen van Kamers van Koophandel, 1970-1985; 405-413; 4 omslagen en 5 pakken
              - Algemeen 1979-1985, 405-407
                - 1979, 405
                - 1980-1982, 406
                - 1983-1985, 407
              - Per regio 1970-1982, 408-413
                - West-Friesland, Zuid-Holland en Noord-Oost-Brabant 1970-1978, 408; omslag
                - Zuidelijk Flevoland 1970-1982, 409
                - Gemeente Zoetermeer 1975-1976, 410
                - Tilburg, Waalwijk en Oirschot 1975-1980, 411; omslag
                - Groningen - Veendam 1976-1978, 412; omslag
                - Amersfoort en omstreken 1976-1979, 413; omslag
            - Stukken betreffende het beantwoorden van Kamervragen van het Tweede Kamerlid Van Erp (VVD) met betrekking tot het verplicht publiceren van statutaire wijzigingen van naamloze en besloten vennootschappen (NV's en BV's) in de Staatscourant, 1980-1986; 414; 1 pak
            - Stukken betreffende het voeren van overleg met het bestuur van de Vereniging van Kamers van Koophandel en Fabrieken met betrekking tot verschillende aangelegenheden, 1981-1983; 415; 1 omslag
              150.2-0176-01 Minister van Economische Zaken
          - Handelsregister, -1.824.501.61
            - Stukken betreffende het beantwoorden van vragen van de staatssecretaris met betrekking tot zijn bezwaren tegen een nota inzake handelsregisterbijdragen voor ondernemingen, 416; 1 omslag
              104.1-0029-01 Minister van Economische Zaken
            - Stukken betreffende het vaststellen van de hoogte van de inschrijvingskosten die bedrijven moeten betalen om in het Handelsregister te worden ingeschreven, 1969-1977; 417; 1 pak
            - Stukken betreffende het adviseren van de staatssecretaris over het wijzigen van de Handelsregisterwet met betrekking tot het strikter naleven van de inschrijfverplichting welke bedrijven hebben om zich in te schrijven in het handelsregister., 1970-1976; 418; 1 omslag
              104.1-0030-01 Minister van Economische Zaken
            - Stukken betreffende het voeren van het secretariaat van de Werkgroep Wijziging Handelsregisterwet, alsmede het informeren van de minster met betrekking tot verschillende wijzigingen van de Handelsregisterwet, 1970-1979; 419; 1 pak
            - Stukken betreffende het instemmen met het vaststellen van nieuwe formulieren voor opgave aan het Handelsregister op basis van artikel 3 van het Handelsregisterbesluit, 1974-1978; 420; 1 omslag
            - Stukken betreffende het voeren van overleg inzake de problematiek van de integrale vestigingsregistratie en eventuele wijziging van de Handelsregisterwet, 1976-1984; 421; 1 omslag
            - Stukken betreffende het beantwoorden van Kamervragen van diverse Tweede Kamerleden met betrekking tot het uitvoeren van de Handelsregisterwet, 1977-1978; 422; 1 omslag
            - Stukken betreffende het leveren van een bijdrage aan het wijzigen van het Besluit Verenigingenregister, alsmede van het Besluit Stichtingenregister, 1977-1982; 423; 1 omslag
            - Stukken betreffende het geven van commentaar op een voorstel van het Ministerie van Justitie met betrekking tot het schrappen van 'lege' vennootschappen uit het handelsregister, 1982-1983; 424; 1 omslag
            - Stukken betreffende het voeren van overleg met het Ministerie van Binnenlandse Zaken met betrekking tot het invoeren van een basisregistratiesysteem (BRS) voor maatschappelijke objecten, 1982-1986; 425; 1 pak
          - Vreemdelingenverkeer, -1.824.508
            - Stukken betreffende het beantwoorden van Kamervragen van het Tweede Kamerlid Seyben (KVP/CDA) met betrekking tot het bevorderen van het grensverkeer over de Nederlands-Duitse grenspassage in Zuid-Limburg, 1978; 426; 1 omslag
            - Stukken betreffende het wijzigen van de Stimuleringsregeling Internationale Congressen 1980, 1981-1985; 427; 1 omslag
              170.1-0016-01 Minister van Economische Zaken
            - Stukken betreffende het goedkeuren van een statutenwijziging van de NV Nederlands Congresgebouw, 1982; 428; 1 omslag
              057.1-0071-01 Minister van Economische Zaken
            - Beleid ten aanzien van reisbureaus, -1.824.508.33
              - Stukken betreffende het beantwoorden van Kamervragen van het Tweede Kamerlid Lems (PvdA) met betrekking tot het reisbureauwezen, 1970; 429; 1 omslag
              - Stukken betreffende het beantwoorden van Kamervragen van het Tweede Kamerlid Van Erp met betrekking tot de voorwaarden voor het verkrijgen van een vestigingsvergunning voor het exploiteren van een reisbureau, 1977-1982; 430; 1 omslag
              - Stukken betreffende het beantwoorden van Kamervragen van het Tweede Kamerlid Van der Spek (PSP) met betrekking tot het faillissement van het reisbureau Christoffel Reizen, alsmede inzake de maatregelen die het kabinet denkt te nemen om de consument meer bescherming te bieden in het geval dat het reisbureau waar de consument een reis heef geboekt failliet gaat, 1979-1980; 431; 1 omslag
          - Binnenlandse Handel, -1.824.51
            - Stukken betreffende het beantwoorden van een verzoek van de voorzitter van de Commissie Midden- en kleinbedrijf van de CDA Tweede Kamerfractie met betrekking tot het oprichten van een groothandelsmarkt te Heerlen, 1973-1980; 432; 1 omslag
            - Instellingen en personen die de handel uitoefenen, -1.824.512
              - Stukken betreffende het informeren van de Vaste Commissie voor Economische Zaken der Tweede Kamer der Staten-Generaal met betrekking tot aangelegenheden in de makelaardijsector, 1980; 433; 1 omslag
              - Beschikking met betrekking tot het instellen van de Commissie Toelating Vaktest Makelaars in Onroerende Goederen, 1982; 434; 1 stuk
                104.1-0299-01 Minister van Economische Zaken
            - Groothandel, -1.824.513.1
              - Stukken betreffende het informeren van de Vaste Commissie voor het Midden- en kleinbedrijf van de Eerste en Tweede Kamer der Staten-Generaal, alsmede het informeren van de voorzitter van de Tweede Kamer met betrekking tot de bedrijfstakverkenningen Detailhandel en Groothandel, 1984-1985; 435-436; 1 omslag en 1 pak
                - 1984-1985, 435
                - 1984-1985, 436; pak
            - Detailhandel en ambacht, -1.824.515
              - Stukken betreffende het onderzoeken van de mogelijkheid tot het oprichten en subsidiëren van een wereldhandelscentrum en informatiecentrum te Rotterdam, 1966-1979; 437; 1 pak
              - Stukken betreffende het coördineren van de voortgang van de Structuurcommissie Midden- en kleinbedrijf Noorden des Lands, 1968-1984; 438-439; 1 omslag en 1 pak
                - 1968-1984, 438
                - 1970-1979, 439; pak
              - Stukken betreffende het informeren van de voorzitter van de Eerste Kamer der Staten-Generaal met betrekking tot de kosten die gemoeid zijn met het uitvoeren van het beleid voor het midden- en kleinbedrijf in de jaren 1975 -1979, 1969-1979; 440; 1 pak
              - Stukken betreffende het informeren van de staatssecretaris met betrekking tot het experiment Steun bij Collectieve Verkoopbevordering, 1970-1976; 441; 1 omslag
              - Stukken betreffende het benoemen van leden voor het Midden- en kleinbedrijf in Limburg, 1970-1984; 442; 1 omslag
                149.1-0002-01 Minister van Economische Zaken
              - Stukken betreffende het informeren van de minister met betrekking tot aangelegenheden inzake detailhandel en ambacht, 1971-1986; 443-447; 2 omslagen en 3 pakken
                - 1971-1982, 443
                - 1976, 444; omslag
                - 1978-1980, 445
                - 1981-1986, 446
                - 1982-1984, 447; omslag
              - Stukken betreffende het beantwoorden van Kamervragen van de Tweede Kamerleden Bekker, Hazekamp en Hutschemaekers (allen KVP) met betrekking tot in de grensstreek wonende Nederlanders die in België vlees en vleeswaren inkopen, 1972; 448; 1 omslag
              - Stukken betreffende het adviseren van de staatssecretaris over het beëindigen van de Regeling Broodbezorging, alsmede het verlengen van de Compensatieregeling Broodbezorging, 1974-1977; 449-451; 1 omslag en 2 pakken
                - 1974-1975, 449
                - 1975-1977, 450; omslag
                - 1976-1977, 451
              - Vergaderstukken van de Werkgroep Melkdetailhandel, 1975-1976; 452; 1 pak
              - Stukken betreffende het voorbereiden, vaststellen en intrekken van de Subsidieregeling Beperkte Bouwkundige Voorzieningen Midden- en kleinbedrijf 1975, 1975-1977; 453; 1 omslag
              - Stukken betreffende het beantwoorden van Kamervragen van diverse Tweede Kamerleden over verschillende aangelegenheden met betrekking tot de detailhandel en ambacht, 1975-1985; 454-457; 4 pakken
                - 1975-1980, 454
                - 1981-1984, 455
                - 1985, 456
                - 1985, 457
              - Stukken betreffende het evalueren van bij de huisvesting van ambachtelijke bedrijven geconstateerde problemen, 1976-1977; 458; 1 omslag
              - Stukken betreffende het adviseren van de minister met betrekking tot het herstructureren van de broodbakkerijsector, 1976-1982; 459; 1 pak
                148.2-0062-01 Minister van Economische Zaken
              - Stukken betreffende het voeren van overleg over en het evalueren van het experiment Herhuisvesting Ambachtelijke Bedrijven in Stadsvernieuwingsgebieden, alsmede het beantwoorden van Kamervragen van het Tweede Kamerlid Van Erp inzake dit project, 1976-1985; 460; 1 pak
              - Stukken betreffende het informeren van de voorzitter van de Vaste Commissie voor het Midden- en kleinbedrijf van de Tweede Kamer der Staten-Generaal met betrekking tot het door de Commissie Herlevend Ambacht opgestelde rapport "Herlevend Ambacht, een Aanzet tot een Stimulerend Beleid ten aanzien van Bepaalde Ambachten"., 1977-1978; 461; 1 omslag
              - Vergaderstukken en correspondentie van de Begeleidingscommissie Vraag- en Aanbodmodel Detailhandel, met als taak het begeleiden van een onderzoek naar een geïntegreerd vraag- en aanbodmodel voor de detailhandel door het Econometrisch Instituut van de Erasmus Universiteit te Rotterdam, 1977-1982; 462-465; 4 pakken
                - 1977-1979, 462
                - 1977-1982, 463
                - 1979-1980, 464
                - 1980-1981, 465
              - Stukken betreffende het begeleiden van het onderzoek naar de financiële structuur van het midden- en kleinbedrijf, 1977-1985; 466-467; 1 omslag en 1 pak
                - Geven van een opdracht voor het uitvoeren van het onderzoek aan de Rijksuniversiteit te Leiden en het Economisch Bureau voor Weg- en watervervoer 1977-1982, 466
                - Vergaderstukken en correspondentie van de begeleidingscommissie 1979-1985, 467; pak
              - Stukken betreffende het informeren van de staatssecretaris over diverse aangelegenheden, onder andere regeringsbeleid ten aanzien van het midden- en kleinbedrijf, het vestigingsbeleid en de minimumloonsubsidieregeling, 1978; 468; 1 pak
              - Stukken betreffende het voeren van het secretariaat van de Overleggroep Ordeningsthema's en Aanbesteding voor het wegwerken van onvolkomenheden aan het systeem van de aanbesteding, 1978-1982; 469; 1 pak
              - Stukken betreffende het opstellen en publiceren van een drietal circulaires met betrekking tot het geven van advies over de notitie Knelpunten Winkelsluitingstijdenwet 1976, 1978-1983; 470; 1 omslag
              - Stukken betreffende het beantwoorden van Kamervragen van het Tweede Kamerlid De Boer (CDA) met betrekking tot verschillende onderwerpen op het gebied van de detailhandel en ambacht, 1978-1984; 471; 1 pak
              - Stukken betreffende het instellen van de Structuurcommissie voor de Computerdienstverlening, alsmede het vaststellen van de Subsidieregeling Computerdienstverlening, 1978-1984; 472-475; 4 pakken
                Bevat tevens de vergaderstukken van de structuurcommissie
                - 1978 - 1982 juli 1978-1982, 472
                - 1982 aug. - nov. 1982, 473
                - 1983 jan. - mei 1983, 474
                - 1983 juni - 1984 1983-1984, 475
              - Stukken betreffende het voeren van overleg met centrale ondernemersorganisaties in de detailhandel, 1978-1984; 476-477; 1 omslag en 1 pak
                - 1978, 476
                - 1979-1984, 477; pak
              - Stukken betreffende het vaststellen van de Subsidieregeling voor het Midden- en kleinbedrijf in de Detailhandel 1979, 478; 1 pak
              - Stukken betreffende het voeren van het secretariaat van de werkgroepen Techniek van de Vraag en Regulering van het Aanbod, 1979-1982; 479; 1 omslag
              - Stukken betreffende het voeren van het secretariaat van het overleg tussen de staatssecretaris en de vertegenwoordigers van de dienstenbonden FNV en CNV over onder andere de Winkelsluitingswet, vervolgonderzoeken Loontechnische Dienst en Arbeidsinspektie en mededinging, beunhazerij en structuurbeleid, 1979-1982; 480; 1 pak
              - Verslag van de vergadering van de directeur-generaal voor Handel, Ambacht en Diensten met de Stichting Centraal Bureau Levensmiddelenhandel, 1980; 481; 1 stuk
              - Stukken betreffende het voeren van overleg en correspondentie met de Stichting Informatieverwerking Midden- en kleinbedrijf (STIM) en het Centraal Instituut voor het Midden- en kleinbedrijf (CIMK) over de liquidatie van de STIM en het overdragen van de werkzaamheden aan het CIMK, 1980-1981; 482; 1 omslag
              - Stukken betreffende het voeren van het secretariaat van de Werkgroep Particuliere Sector, 1980-1982; 483; 1 pak
                Deze werkgroep heeft als taak het terrein van eventuele activiteiten met betrekking tot informatievoorziening in de particuliere sector te verkennen
              - Stukken betreffende het voorbereiden en samenstellen van de Commissie Research Midden- en kleinbedrijf, alsmede het vaststellen van de werkwijze van deze commissie, 1980-1982; 484; 1 omslag
              - Stukken betreffende het actualiseren van het regeringsstandpunt ten aanzien van perifere detailhandelsvestigingen, alsmede het vaststellen van een standpunt inzake het vestigen van grootschalige meubelzaken en bouwmarkten op perifere locaties, 1980-1984; 485-487; 3 pakken
                - 1980-1982, 485
                - 1983, 486
                - 1984, 487
              - Stukken betreffende het bevorderen, voorbereiden en begeleiden van een structuuronderzoek ten behoeve van het herstructureren van het ambachtelijk banketbakkerbedrijf, 1980-1984; 488-492; 5 pakken
                - 1980-1981, 488
                - 1980-1981, 489
                - 1980-1983, 490
                - 1981-1982, 491
                - 1982-1984, 492
              - Stukken betreffende het verlenen van opdracht tot het instellen van een onderzoek naar de organisatiestructuur- en formatiebepaling van de Stichting Ontwikkeling en Sanering Midden- en kleinbedrijf aan Bakkenist, Spits en Co, 1981; 493; 1 omslag
              - Stukken betreffende het goedkeuren van een wijziging van de Verordening Inrichting Detailhandel in Wild en Gevogelte 1961, 1981-1982; 494; 1 omslag
              - Stukken betreffende het beantwoorden van een verzoek om informatie van verschillende Tweede Kamerleden met betrekking tot de beleidsvoornemens voor het midden- en kleinbedrijf, 1981-1984; 495; 1 pak
              - Stukken betreffende het informeren van de Tweede Kamerleden Nijhuis en Salomons over een brief gericht aan de Stichting Centraal Orgaan voor Scheppend Ambacht (COSA) over de termijn van beëindiging van de subsidiëring, 1981-1984; 496; 1 omslag
              - Stukken betreffende het instellen van structuurcommissies, 1981-1984; 497-500; 4 omslagen
                - Structuurcommissie voor de Boekenbranche 1981-1982, 497
                - Structuurcommissie voor de Houthandel 1981-1984, 498
                - Structuurcommissie voor het Stuwadoorsbedrijf 1982, 499
                - Structuurcommissie voor de Geluidsdragers Distributiebranche 1982-1983, 500
              - Vergaderstukken en correspondentie van de Heroverwegingswerkgroep Wettelijke voorschriften in verband met de Economische Ontwikkeling (subwerkgroep D), 1982; 501; 1 omslag
                150.2-0019-01 Minister van Economische Zaken
              - Vergaderstukken van de Structuurcommissie voor de Boekenbranche, 1982-1984; 502-505; 1 omslag en 3 pakken
                - 1982, 502
                - 1983 jan. - juli 1983, 503
                - 1983 okt. - dec. 1983, 504; omslag
                - 1984, 505
              - Stukken betreffende het opstellen van de Bedrijfstakverkenning Detail- en Groothandel, 1983; 506-507; 2 pakken
                De diverse hoofdstukken/onderwerpen zijn op nummer ingedeeld
                - Nummers 1 - 33 1983, 506
                - Nummers 34 - 55 1983, 507
                Bevat tevens het eindrapport